# 求助陈老师：某互联网金融企业的业务是否应该表外反映

提问人：yuanhang0000 时间：2014-06-30 00:04:11
陈老师，您好！我现在遇到一个拟投企业，该企业从事的是为用户代购银行发行的理财产品业务。
业务流程：该公司以股东个人名义在境内多家银行开设个人网银账户，然后利用其智能金融搜索引擎，从其股东个人开立的网银账户中抓取各开户银行发行的理财产品信息。公司对上述信息进行评估后，公司选择将搜索到的部分理财产品信息发布到web、手机App及微信等界面，供用户浏览、搜索、比价和下单。由于传统银行理财产品存在 5 万起购的门槛以及用户购买该银行发行的理财产品需先在该银行开立个人银行账户的限制。公司为拟申购理财产品金额不足 5 万元或没有在理财产品发行银行开立账户的用户提供代购理财产品服务。
用户首先通过web、手机APP下单，并将申购资金转到公司在第三方支付平台开设的公司账户，当该账户汇集的拟申购同款理财产品的资金金额超过该理财产品的起购门槛时，公司给第三方支付公司指令，将汇集的资金转移至公司股东在该理财产品的发售银行所开立的个人代购账户，公司通过该股东的个人代购账户下单购买银行理财产品。当理财产品到期时，资金按原路返回，公司以此实现为用户代购理财产品的服务。
问题：目前公司对上述代购业务作为表外业务，不纳入财务报表核算。公司强调他们只是替用户代购理财产品，对用户的资金并没有所有权，不应纳入表内核算。但是我觉着，用户将申购资金转到该公司在第三方支付平台开设的公司账号时，该公司已经对申购用户的资金实施控制，财务应对此反应，将其纳入表内核算。请您指教！！多谢！

回答人：chenyiwei
基本赞同你的意见。该企业在从收到客户资金到按照客户指令将资金划出这段时间内，对资金具有实际控制权，相应承担了根据客户要求归还、划转等现时义务，且金额能够可靠计量，因此也符合负债的定义和确认条件。建议的处理方式是类似于证券公司对客户交易结算资金的处理，至少在上述其间内分别确认一项资产和一项负债，且不能互相抵销。